【裁判字號】    99,易,1410
【裁判日期】    990630
【裁判案由】    毒品危害防制條例
【裁判全文】
臺灣臺北地方法院刑事判決              99年度易字第1410號
公  訴  人  臺灣臺北地方法院檢察署檢察官
被      告  甲○○
上列被告因違反毒品危害防制條例案件，經檢察官提起公訴（99
年度撤緩偵字第194號、99年度毒偵字第1622號、99年度毒偵緝
字第118號），本院判決如下：
    主      文
甲○○施用第二級毒品，處有期徒刑肆月，如易科罰金，以新臺
幣壹仟元折算壹日；又施用第二級毒品，處有期徒刑肆月，如易
科罰金，以新臺幣壹仟元折算壹日；又施用第二級毒品，處有期
徒刑肆月，如易科罰金，以新臺幣壹仟元折算壹日，扣案含第二
級毒品安非他命（Amphetamine）、甲基安非他命（Methampheta
mine）、N,N-二甲基安非他命（N,N-Dimethylamphetamine）成
分之白色透明晶體（驗餘淨重零點壹公克）沒收銷燬，包裝上
開毒品之包裝袋壹個、吸食器壹組均沒收。應執行有期徒刑拾月
，如易科罰金，以新臺幣壹仟元折算壹日，扣案含第二級毒品安
非他命（Amphetamine）、甲基安非他命（Methamphetamine）、
N,N-二甲基安非他命（N,N-Dimethylamphetamine）成分之白色
透明晶體（驗餘淨重零點壹公克）沒收銷燬，包裝上開毒品之
包裝袋壹個、吸食器壹組均沒收。
    事      實
一、甲○○於民國98年5月17日晚間6時許，在其當時位於臺北市
    中山區○○○路○段96號8樓之4住處內，以將第二級毒品甲
    基安非他命置入玻璃球內燒烤吸食其煙霧之方式，施用第二
    級毒品甲基安非他命1次，嗣經警於同月19日晚間10時45分
    ，在臺北市○○區○○街42號前查獲（該部分犯行原經臺灣
    臺北地方法院檢察署【下稱臺北地檢署】檢察官以98年度毒
    偵字第1639號為附命完成戒癮治療之緩起訴處分，惟嗣因下
    列犯行，而經同署檢察官以99年度撤緩字第109號撤銷緩起
    訴處分在案）。詎竟不知悔改，又於上開緩起訴處分期間內
    之98年11月29日晚間8時許，在友人位於臺北縣三重市之住
    處內施用第二級毒品甲基安非他命1次，嗣於同年12月1日接
    受臺北地檢署觀護人採尿送驗後，始悉上情。再於99年2月
    26日某時，在臺北市中山區○○○路○段122號之五星上將卡
    拉OK內，施用第二級毒品甲基安非他命1次，嗣經警於同月
    27日晚間9時許，在臺北市中山區○○○路○段122號前查獲
    ，並扣得含第二級毒品安非他命（Amphetamine）、甲基安
    非他命（Methamphetamine）、N,N -二甲基安非他命（N,N-
    Dimethylamphetamine）成分之白色透明晶體1包（驗餘淨重
    0.31公克）及吸食器1組等物，經採尿送驗後，始悉上情。
二、案經臺北市政府警察局中山分局報告、臺北地檢署分案暨臺
    北市政府警察局刑事警察大隊報請臺灣士林地方法院檢察署
    呈請臺灣高等法院檢察署檢察長令轉臺北地檢署檢察官偵查
    起訴。
    理      由
一、訊據被告甲○○對於上開事實坦承不諱（見本院99年6月21
    日審判筆錄），而被告3次為警查獲後排放採集之尿液，其
    送驗結果係呈現安非他命類及甲基安非他命類藥物陽性反應
    ，有臺灣尖端先進生技醫藥股份有限公司98年5月27日、98
    年12月11日、99年3月12日濫用藥物檢驗報告在卷可稽（見
    臺北地檢署98年度毒偵字第1639號卷第41頁、99年度毒偵字
    第99號卷第5頁、士林地檢署99年度毒偵字第524號卷第119
    頁），另有扣案白色透明晶體1包可佐，經鑑定結果，該晶
    體含有第二級毒品安非他命（Amphetamine）、甲基安非他
    命（Methamphetamine）、N,N -二甲基安非他命（N,N-Dime
    thylamphetamine）成分（驗餘淨重0.31公克），亦有臺北
    市政府警察局99年4月7日北市鑑毒字第083號鑑驗通知書附
    卷可按（見臺北地檢署99年度毒偵字第1622號卷第9頁），
    另有扣案吸食器1組足佐，足徵被告前開自白與事實相符。
    查被告98年5月17日晚間第一次施用甲基安非他命毒品之行
    為，原係經臺北地檢署檢察官以98年度毒偵字第1639號為附
    命完成戒癮治療之緩起訴處分，惟因再犯施用毒品罪，而經
    同署檢察官以99年度撤緩字第109號撤銷緩起訴處分在案，
    有緩起訴處分書、撤銷緩起訴處分書、臺灣高等法院被告前
    案紀錄表在卷可參。依毒品危害防制條例第24條第2項規定
    ，該項緩起訴經撤銷者，檢察官即應依法追訴，而毋庸再為
    觀察、勒戒之聲請，是本件依法自應逕予追訴處罰。綜上，
    本件被告施用第二級毒品之犯行，事證明確，其犯行堪以認
    定，應依法論科。
二、按甲基安非他命為毒品危害防制條例第2條第2項第2款明定
    之第二級毒品。核被告所為，係犯毒品危害防制條例第10條
    第2項之施用第二級毒品罪。被告施用前後持有第二級毒品
    之行為，為施用之高度行為所吸收，不另論罪。被告所犯上
    開3罪，其犯意各別，行為互殊，應予分論併罰。爰審酌被
    告前經檢察官為緩起訴處分，惟未能配合戒癮治療，復再度
    施用毒品，其施用毒品對於社會秩序存有間接之影響，然本
    質上係自我戕害行為，暨被告之素行、生活狀況、智識程度
    、犯後坦承犯行之態度等一切情狀，就所犯各罪分別量處如
    主文所示之刑，並定應執行刑，及諭知易科罰金之折算標準
    。扣案含第二級毒品安非他命（Amphetamine）、甲基安非
    他命（Methamphetamine）、N,N -二甲基安非他命（N,N-Di
    methylamphetamine）成分之白色透明晶體1包（不含包裝袋
    ，驗餘淨重0.31公克），為查獲之毒品，爰依毒品危害防制
    條例第18條第1項前段規定諭知沒收銷燬。包裝該毒品之包
    裝袋1個，具有盛裝毒品免於裸露溢出及便於施用之功能，
    吸食器1組亦係供被告施用毒品，經核均屬被告所有供施用
    毒品犯罪所用之物，即應依刑法第38條第1項第2款規定宣告
    沒收。
據上論斷，應依刑事訴訟法第299條第1項前段，毒品危害防制條
例第10條第2項、第18條第1項前段，刑法第11條前段、第51條第
5款、第41條第1項前段、第8項、第38條第1項第2款，判決如主
文。
本案經檢察官葉惠燕到庭執行職務
中    華    民    國    99    年    6     月    30    日
                    刑事第七庭  法  官  林庚棟
以上正本證明與原本無異。
如不服本判決應於收受送達後10日內向本院提出上訴書狀，並應
敘述具體理由；其未敘述上訴理由者，應於上訴期間屆滿後20日
內向本院補提理由書（均須按他造當事人之人數附繕）「切勿逕
送上級法院」。
                                書記官  張汝琪
中    華    民    國    99    年    6     月    30    日
附錄本案論罪科刑法條全文
毒品危害防制條例第10條：
施用第一級毒品者，處6月以上5年以下有期徒刑。
施用第二級毒品者，處3年以下有期徒刑。

司法院資訊處製作；財團法人民間司法改革基金會備份。
